臺灣高雄地方法院民事裁定　　　　　　　100年度聲字第183號
異　議　人
即受取權人　吳甫適
相　對　人
即　提存人　李輝吉
上列當事人間清償提存事件，異議人對於民國100 年9 月19日本
院提存所100 年度存字第1783號准予提存之處分提出異議，本院
裁定如下：
    主   文
異議駁回。
異議程序費用由異議人負擔。
    理   由
一、異議意旨略以：相對人於民國96年7 月17日向異議人借款新
    臺幣（下同）800,000 元後，僅清償利息至97年2 月16日，
    之後未曾清償任何利息，是以相對人應清償異議人800,000
    元，及自97年2 月17日起至清償日止，按週年利率百分之20
    計算之利息，暨自97年2 月17日起至清償日止，每百元每日
    1 角之違約金。相對人提存金額有誤，請求撤銷准許提存之
    處分，爰依提存法第24條之規定，提出異議等語。
二、按關係人對於提存所之處分，得於處分通知書送達關係人翌
    日起10日之不變期間內，提出異議；法院認為異議有理由時
    ，應以裁定命提存所為相當之處分，認為異議無理由時，應
    駁回之，提存法第24條第1 項、第25條第1 項分別定有明文
    。次按提存事件係屬非訟程序，提存所僅得就形式上之程式
    為審查，凡提存人主張之原因事實合於提存法第9 條及其施
    行細則第3 條規定審查之範圍，即應予准許，而關乎實體之
    原因事實，提存所並無審查權。又按清償提存，關於提存原
    因之證明文件，無庸附具，提存法施行細則第20條第5 款亦
    有明文。是以，清償提存是否依債務本旨而發生清償效力，
    及有無實體法律關係存在而涉訟時，應由受訴法院依法審認
    之，並非於提存時由提存所認定。
三、經查：相對人以異議人就借款本金632,000 元，及計算至10
    0 年9 月19日之利息541,627 元，合計1,173,627 元之債權
    受領遲延為由，將1,173,627 元予以提存，業經相對人於本
    院100 年度存字第1783號提存書之提存原因及事實欄載明，
    形式上應已符合提存法第9 條及施行細則第3 條之規定。異
    議意旨主張前述事實，縱係真實，亦屬兩造間債權債務關係
    之實體爭執，依前開說明，自不在提存所得以審究之範圍內
    ，從而本院提存所所為准予提存之處分洵無不當，本件異議
    非有理由，應予駁回。
四、依提存法第25條第1 項、非訟事件法第21條第2 項、民事訴
    訟法第78條，裁定如主文。
中    華    民    國  100     年    10    月    5     日
                  民事第二庭    法  官  陳宛榆
正本係照原本作成。
如不服本裁定應於送達後10日內向本院提出抗告狀，並繳納裁判
費新台幣1,000元。
中    華    民    國  100     年    10    月    5     日
                                書記官  周耿瑩